臺灣高雄地方法院刑事判決　　　　　　　100年度訴字第508號
公　訴　人　臺灣高雄地方法院檢察署檢察官
被　　　告　李宇祥
選任辯護人　黃振銘律師
被　　　告　潘健一
指定辯護人　薛政宏律師
被　　　告　陳建志
　　　　　　林建良
上列被告等因違反槍砲彈藥刀械管制條例等案件，經檢察官提起
公訴（98年度少連偵字第210號、99年度少連偵字第7號），本院
判決如下：
    主  文
李宇祥犯非法持有空氣槍罪，處有期徒刑參年肆月，併科罰金新
臺幣陸萬元，罰金如易服勞役，以新臺幣壹仟元折算壹日，扣案
空氣槍壹枝（槍枝管制編號0000000000號，即Ａ槍，含所附具之
CO2鋼瓶壹瓶)沒收；又犯非法持有子彈罪，處有期徒刑肆月，併
科罰金新臺幣貳萬元，罰金如易服勞役，以新臺幣壹仟元折算壹
日；又共同犯恐嚇危害安全罪，處有期徒刑陸月，扣案空氣槍壹
枝（槍枝管制編號0000000000號，即Ｂ槍，含所附具之CO2鋼瓶
壹瓶) 沒收；又施用第二級毒品，處有期徒刑肆月。應執行有期
徒刑肆年，併科罰金新臺幣柒萬元，罰金如易服勞役，以新臺幣
壹仟元折算壹日，扣案空氣槍貳枝（槍枝管制編號0000000000號
及0000000000號，即Ａ槍及Ｂ槍，均含所各附具之CO2 鋼瓶壹瓶
）沒收。
潘建一犯非法寄藏空氣槍罪，累犯，處有期徒刑參年肆月，併科
罰金新臺幣陸萬元，罰金如易服勞役，以新臺幣壹仟元折算壹日
，扣案空氣槍壹枝（槍枝管制編號0000000000號，即Ａ槍，含所
附具之CO2鋼瓶壹瓶）沒收；又犯非法寄藏空氣槍罪，累犯，處
有期徒刑壹年拾月，併科罰金新臺幣參萬元，罰金如易服勞役，
以新臺幣壹仟元折算壹日，扣案空氣槍壹枝（槍枝管制編號0000
000000號，即Ｂ槍，含所附具之CO2鋼瓶壹瓶）沒收。應執行有
期徒刑肆年拾月，併科罰金新臺幣捌萬元，罰金如易服勞役，以
新臺幣壹仟元折算壹日，扣案空氣槍貳枝（槍枝管制編號000000
0000號及0000000000號，即Ａ槍及Ｂ槍，均含所各附具之CO2 鋼
瓶壹瓶）沒收。其他被訴部分無罪。
林建良、陳建志均無罪。
    事  實
一、李宇祥明知非經中央主管機關許可，不得無故持有槍砲彈藥
    刀械管制條例所列管之空氣槍，竟於民國98年9 月4 日23時
    許前之同日某時，在高雄地區某不詳處所，收受不詳之人所
    出借具殺傷力之空氣手槍1 枝(槍枝管制編號：0000000000
    號，下稱Ａ槍)，隨身攜帶而持有之。嗣覺不妥，李宇祥乃
    於同日23時，將Ａ槍攜往高雄縣大社鄉（現已改制為高雄市
    大社區，為符合卷證資料，以下沿用舊制）大吉路186巷20
    號4  樓潘建一住處，囑託潘建一（前於97年間因施用毒品
    案件，經本院判處有期徒刑3月確定，已於98年5月31日易科
    罰金執行完畢）為其保管，潘建一明知非經中央主管機關許
    可，不得無故寄藏槍砲彈藥刀械管制條例所列管之空氣槍，
    竟允受囑託而同意收受，將Ａ槍藏放在其住處。
二、李宇祥明知非經中央主管機關許可，不得無故持有槍砲彈藥
    刀械管制條例所列管之子彈，又另行起意，於98年9 月5 日
    前之某日，在高雄地區某不詳處所，向不詳之人取得具有殺
    傷力之非制式子彈1顆（下稱Ｃ子彈）而持有之。嗣於99年
    9 月5 日凌晨1時許，因接獲李宗霖電話告知其在高雄市○
    ○區○○街20號阿嬤釣蝦場與人起爭執，李宇祥有意替李宗
    霖出氣，復另行起意，欲持槍、彈到場對釣蝦場之店主及在
    場之不特定顧客實施恐嚇，乃邀具有相同犯意聯絡之蕭明俊
    （俟到案後，另行審結）囑其自行準備槍枝，並攜往阿嬤釣
    蝦場會合。嗣李宇祥又電話聯繫不知欲準備對人實施恐嚇之
    潘建一（此部分詳如後述），謂其需調用類似玩具或模型之
    槍枝，且需人開車載送，潘建一乃為李宇祥聯絡找人調借玩
    具槍枝，並隨即駕駛車牌號碼0610-JJ 自小客車，載送同意
    出借玩具槍枝而不知李宇祥欲準備對人實施恐嚇之陳建志（
    此部分詳如後述），於同日凌晨1 時30分許，接送李宇祥至
    阿嬤釣蝦場，並由陳建志在車內將其所持不具殺傷力之仿Gl
    ock廠27型半自動手槍（槍枝管制編號00 00000000號，下稱
    Ｃ槍，為林建良所有而借予陳建志，此部分詳如後述）交予
    潘建一，再由潘建一轉交李宇祥。李宇祥在車內等待蕭明俊
    騎乘機車到場後，立即下車會合，並將其持有之Ｃ子彈裝填
    於Ｃ槍內，蕭明俊則另持具殺傷力之空氣手槍1枝（槍枝管
    制編號：000000000  號，下稱B槍），一起進入阿嬤釣蝦場
    內，除由蕭明俊持Ｂ槍指向在場之人外，李宇祥則當場大聲
    咆嘯，並持Ｃ槍朝四周揮舞，期間，除以槍口貼近在場內之
    周金松、楊培志、周坤宏、柯欣芸及徐凱輝頭部外，復持Ｃ
    槍朝天花板扣動扳機，然因故未擊發而致Ｃ子彈掉落，李宇
    祥、蕭明俊乃以上述之強暴、脅迫方法而實行恐嚇，足生危
    害在場之人之安全。嗣因有人報警，經潘建一告知情況有異
    ，蕭明俊纔取走李宇祥持有之Ｃ槍，併同將自己所持之Ｂ槍
    交由潘建一攜離現場，並乘機逃逸。
三、潘建一業已知情李宇祥、蕭明俊有持槍彈對人實行恐嚇之犯
    罪行為，為圖隱匿他人刑事犯罪之證據，且明知非經中央主
    管機關許可，不得無故寄藏槍砲彈藥刀械管制條例所列管之
    空氣槍，亦明知蕭明俊所持者乃槍砲彈藥刀械管制條例所列
    管之空氣槍，竟在李宇祥、蕭明俊於上述時地對釣蝦場內之
    人持槍彈實行恐嚇後不久，自蕭明俊處收受其所交付供實行
    恐嚇犯罪所使用之Ｂ槍（及Ｃ槍），並將Ｂ槍（及Ｃ槍）帶
    回高雄縣大社鄉○○路186巷20號4 樓之住處藏放，因而隱
    匿關係李宇祥、蕭明俊刑事犯罪之證據。嗣因員警至阿嬤釣
    蝦場逮捕李宇祥，並於現場扣得Ｃ子彈1顆（業經試射），
    另循線並經潘建一同意搜索高雄縣大社鄉○○路186巷20 號
    4 樓，並扣押Ａ槍、Ｂ槍（各含所附具之CO2 鋼瓶1瓶）各
    1枝，因而查獲以上各該持有槍、彈之犯行（；另據潘建一
    供述而在林建良住處查獲Ｃ槍）。
四、李宇祥曾於97年間因施用毒品案件，經本院裁定令入觀察勒
    戒，認無繼續施用之傾向，於97年11月21日釋放出所，並由
    臺灣高雄地方法院檢察署檢察官為不起訴處分確定，竟不知
    悔改，基於施用第二級毒品甲基安非他命之犯意，於觀察勒
    戒執行完畢釋放後5年內，即98年9 月5 日4 時55分許為警
    採尿時起回溯24小時內之某時（不含警力拘束期間），在高
    雄地區某不詳處所，以不詳方式施用甲基安非他命1次，嗣
    因在阿嬤釣蝦場不及離去而為警逮捕，徵其同意採集尿液送
    驗，結果呈甲基安非他命陽性反應，因而查悉其施用甲基安
    非他命犯行。
五、案經高雄市政府警察局楠梓分局報請臺灣高雄地方法院檢察
    署檢察官偵查起訴。
    理  由
壹、證據能力
一、被告之自白，非出於強暴、脅迫、利誘、詐欺、疲勞訊問、
    違法羈押或其他不正之方法，且與事實相符者，得為證據；
    刑事訴訟法第156 條第1 項定有明文。本件關於被告李宇祥
    施用第二級毒品甲基安非他命之事實，業據被告李宇祥坦承
    不諱，且核與事實相符，自得作為證據。
二、被告以外之人於偵查中向檢察官所為陳述，除顯有不可信之
    情況者外，得為證據，刑事訴訟法第159 條之1 第2 項定有
    明文。偵查中對被告以外之人所為之偵查筆錄，或被告以外
    之人向檢察官所提之書面陳述，性質上均屬傳聞證據。惟現
    階段刑事訴訟法規定檢察官代表國家偵查犯罪、實施公訴，
    依法其有訊問被告、證人及鑑定人之權，證人、鑑定人且須
    具結，而實務運作時，檢察官偵查中向被告以外之人所取得
    之陳述，原則上均能遵守法律規定，不致違法取供，其可信
    度極高。再者，該被告以外之人，如經被告聲請傳喚到庭證
    述，而法院確依被告聲請於審理中傳喚到庭接受檢、辯雙方
    之交互詰問，即屬賦予被告有與之對質、詰問其現在與先前
    陳述瑕疵之機會，自屬已充分保障被告之對質詰問權。又反
    對偵查中供述得具有證據能力之一方，除已釋明「顯有不可
    信之情況」之理由，或該偵查中之陳述有另違反應具結而未
    具結之規定外，應具證據能力。查證人李宇祥98年9 月5 日
    、99年12月6 日、證人潘建一98年9 月5 日、99年12月6日
    、證人陳建志99年12月6 日、證人林建良98年10月26日、證
    人林宗霖99年1 月19日、99年12月6 日、證人周金松99年3 
    月2 日、99年10月20日、證人楊培志99年3 月2 日、99年10
    月20日、證人周坤宏99年3 月2 日、99年10月20日、柯欣芸
    99年3 月2 日、99年10月20日、徐凱輝99年3 月2 日、潘怡
    廷98年10月23日、蔡文誠99年12月24日偵查中所為證述，均
    經合法具結後而為陳述，有各該偵訊筆錄及結文在卷可稽，
    被告李宇祥及其辯護人已聲請李宗霖、潘建一、陳建志於本
    院審理時到庭作證，被告潘建一及其辯護人亦聲請李宇祥於
    本院審理時到庭作證，並接受對質、詰問，是被告李宇祥、
    潘建一及其等辯護人對質、詰問權已受充分保障。渠等復未
    指明證人偵查中所證有何「顯有不可信之情況」，是證人偵
    查中證述內容，自均有證據能力。
三、被告以外之人於檢察事務官、司法警察官或司法警察調查中
    所為之陳述，與審判中不符時，其先前之陳述具有較可信之
    特別情況，且為證明犯罪事實存否所必要者，得為證據，刑
    事訴訟法第159條之2 定有明文。是依本條規定，被告以外
    之人於檢察事務官、司法警察（官）調查時所為之陳述，屬
    傳聞證據，依同法第159條第1 項規定，本無證據能力，必
    具備「可信性」及「必要性」二要件，始例外得適用上開第
    159條之2 規定，認有證據能力，而得採為證據。此之「必
    要性」要件，必須該陳述之重要待證事實部分，與審判中之
    陳述有所不符，包括審判中改稱忘記、不知道等雖非完全相
    異，但實質內容已有不符者在內，且該審判外之陳述，必為
    證明犯罪之待證事實存在或不存在所不可或缺，二者兼備，
    始足當之。故此所謂「為證明犯罪事實存否所必要者」，既
    必須達不可或缺之程度，自係指就具體個案案情及相關卷證
    判斷，為發現實質真實目的，認為除該項審判外之陳述外，
    已無從再就同一供述者取得與其上開審判外陳述相同供述內
    容，倘以其他證據代替，亦無從達到同一目的之情形而言（
    最高法院95年度台上字第4414號判決意旨參照）。另「可信
    性」要件，乃指陳述係在特別可信為真實之情況下所為者而
    言，例如被告以外之人出於自然之發言，或違反自己利益之
    陳述等特別情形均屬之（最高法院95年度台上字第5740號判
    決意旨參照）。被告李宇祥及其辯護人主張潘建一、陳建志
    警詢證述無證據能力，被告潘建一及其辯護人主張李宇祥、
    李宗霖警詢證述無證據能力，經查：證人李宇祥於本院審理
    時就其於警詢證稱：有將Ａ槍交付潘建一寄藏，陳建志透過
    潘建一交付Ｃ槍給伊等語，而為不一致證述；證人潘建一就
    其於警詢證稱Ａ槍係李宇祥交付寄藏等語，改稱係黃嘉竹交
    付，是證人李宇祥、證人潘建一審理中所述，顯與渠等警詢
    所述已有不符，且渠等警詢陳述內容均為證明犯罪事實存在
    與否所必要。又渠等於警詢時之陳述，均未主張有何出於強
    暴脅迫之情事，而無證據足證上開陳述係出於非任意性，且
    渠等陳述又不利於自己，故其上開警詢時之陳述，應係出於
    自然之發言，證人李宇祥及證人潘建一於警詢時之陳述應均
    具「必要性」及「可信性」，依上開說明，俱有證據能力。
    至證人李宗霖於警詢證述自己沒有將Ａ槍借予李宇祥等語；
    證人陳建志於警詢證稱交付Ｃ槍予潘建一時，槍內沒有裝填
    子彈等語，與審理時證述內容大致相符，是應以證人李宗霖
    及證人陳建志於本院審理時證述，有證據能力。
四、被告以外之人於審判外之言詞或書面陳述，除法律有規定者
    外，不得作為證據；被告以外之人於審判外之陳述，雖不符
    刑事訴訟法第159條之1 至之4 之規定，然經當事人於審判
    程序同意作為證據，法院審酌該言詞陳述或書面陳述作成時
    之情況，認為適當者，亦得為證據；刑事訴訟法第159 條第
    1 項、第159條之5 第1 項分別定有明文。證人蕭明俊、林
    建良、潘怡廷、周金松、周坤宏、楊培志、徐凱輝、黃詩純
    、石崎於警詢所為證述，均非公務員違背法定程序所取得，
    檢察官、被告李宇祥、被告潘建一及其等辯護人、被告林建
    良、陳建志於本院均同意作為認定事實之證據，且審酌該證
    人或書面陳述作成時之情況，並無違法不當或證明力明顯過
    低之瑕疵，認為以之作為證據為適當，得作為證據。至證人
    柯欣芸警詢證述，被告潘建一及其辯護人不同意作為證據，
    復查不符合其他例外得為證據之規定，是證人柯欣芸警詢證
    述，無證據能力。
五、法院或檢察官依刑事訴訟法第208條規定囑託醫院、學校或
    其他相當之機關、團體為鑑定時，祇須其以言詞或書面提出
    之鑑定報告，符合刑事訴訟法第206 條第1 項、第208 條所
    規定之形式要件，即具有證據能力，此即屬於刑事訴訟法第
    159 條第1項所稱「法律有規定」之特別情形（最高法院96
    年度臺上字第6842號刑事判決意旨供參）。刑事訴訟之鑑定
    ，為證據調查方法之一種，係指由具有特別知識經驗之人或
    機關，就特別需要特殊知識經驗之事項，予以鑑識、測驗、
    研判及斷定，供為法院或檢察官認定事實之參考。刑事訴訟
    法第198條規定：「鑑定人由審判長、受命法官或檢察官就
    下列之人選任一人或數人充之：一就鑑定事項有特別知識經
    驗者。二經政府機關委任有鑑定職務者。」又同法第208 條
    第1項前段規定：「法院或檢察官得囑託醫院、學校或其他
    相當之機關、團體為鑑定」即本此旨。上級檢察機關首長基
    於辦案實務需要，函示指定某類特殊案件之待鑑事項，囑託
    某一或某些特別具有該項專門知識經驗之機關，予以鑑定，
    並非法所不許。從而，警察機關逕依該函示辦理，按諸檢察
    一體及檢察官指揮調、偵查之原則，難認於法不合（最高法
    院96年度臺上字第4177號判決意旨參照）。本案卷附高雄縣
    政府警察局所出具之98年9月23日高縣警鑑字第09800 87038
    號鑑定書、內政部警政署刑事警察局出具之98年9月22 日刑
    鑑字第0980126208號鑑定書、99年4 月27日刑鑑字第099004
    3820號鑑定書、高雄市立凱旋醫院濫用藥物尿液檢驗報告，
    係由警察機關依照上級檢察機關首長函示指示而送請該鑑定
    單位進行鑑定所得結果，並均載明其鑑定之方法，依據刑事
    訴訟法第159 條之立法理由及同法第206條之規定，且經本
    院依刑事訴訟法第165 條第1 項之規定踐行調查證據程序，
    依上揭說明，應認具有證據能力。
貳、實體部分
一、訊據被告李宇祥矢口否認持有Ａ槍犯行，辯稱：Ａ槍是黃嘉
    竹交付潘建一寄藏；被告潘建一矢口否認寄藏A槍犯行，辯
    稱：A槍是黃嘉竹拿去我家給我的，他說是要玩生存遊戲，
    這把槍是借給李宇祥，先放在我家，他們要約我一起玩生存
    遊戲云云，惟查：
  (一)Ａ槍送高雄縣政府警察局鑑定結果，認係氣體動力式槍枝，
    可以中小型回充式高壓氣體鋼瓶或小型拋棄式高壓氣體鋼瓶
    內氣體為發射動力，經以小型拋棄式高壓氣體鋼瓶、金屬彈
    丸（直徑約8mm、重約2.1 公克）測試，其中彈丸最大發射
    速度為134 公尺／秒，計算其單位面積動能為35焦耳/平方
    公分，依日本科學警察研究所之研究結果，彈丸單位面積動
    能達每平方公分20焦耳，即足以穿入人體皮肉層，有高雄縣
    政府警察局槍彈鑑定書在卷可憑（少連偵字第7號偵卷所附
    警卷第43頁至第46頁），鑑定報告雖未對Ａ槍明指其具有殺
    傷力，惟就鑑定結果既認射擊彈丸單位面積動能達每平方公
    分20焦耳，已足以穿入人體皮肉層，而Ａ槍單位面積動能既
    為35焦耳／平方公分，自對人體具有殺傷力，且按槍砲彈藥
    刀械管制條例第8 條所稱「可發射金屬或子彈具有殺傷力之
    各式槍砲」，係指具有適於發射金屬或子彈之正常結構與功
    能，而對人體具有殺傷力者而言，至其是否足以「使人喪失
    戰鬥能力」或足以「穿入豬體皮肉」，則非所問（最高法院
    96年度臺上字第5110號判決意旨參照）。再者，按「所謂之
    殺傷力，依據一般人民日常生活與語言經驗，應能理解係指
    彈丸擊中人體可對皮膚造成穿透性傷害，而揆諸現行司法審
    判實務，亦係以其在最具威力之適當距離，以彈丸可穿入人
    體皮肉層之動能為槍械具殺傷力之基準。法院於具體個案中
    ，並審酌專業鑑定機關對槍砲發射動能之鑑定報告，據以認
    定槍砲是否具有殺傷力。是系爭規定以是否具有殺傷力為構
    成要件，其意義為受規範者所得預見，亦得經司法審查予以
    確認，尚與法律明確性原則無違。」此有司法院大法官會議
    解釋第669 號解釋理由書可資參照。本案A槍依實際試射結
    果，其最大發射速度之單位面積動能既為足以穿入人體皮肉
    層之35焦耳／平方公分，已如前述，佐以扣案A槍於98年9 
    月5 日經警員以該A槍射擊鋁製監測板，結果完全貫穿鋁製
    的監測板乙節，有高雄市政府警察局楠梓分局氣體動力式槍
    枝（空氣槍）動能初篩報告表及照片可證（少連偵字第210
    號偵卷所附警卷第51頁至57頁），衡諸常情及一般經驗法則
    ，鋁製監測板為堅硬之金屬質地，較人體皮肉層厚度可謂有
    過之而無不及，此為公眾所周知之事實，依Ａ槍裝填鋼珠即
    可完全貫穿鋁製監測板之情狀以觀，足認該空氣槍已具有相
    當威力，而達足以殺傷人體皮肉層之動能，應屬槍砲彈藥刀
    械管制條例第4 條第1 項第1 款所稱具有殺傷力之空氣槍無
    訛。
  (二)Ａ槍係在被告潘建一住處扣得之事實，業據被告潘建一於偵
    查中證述明確(少連偵字第7 號偵卷所附警卷第7 頁及其背
    面) ，復有高雄市政府警察局楠梓分局扣押物品清單在卷可
    憑(少連偵字第210 號偵卷所附警卷第66頁、第67頁) ，堪
    認屬實。又被告李宇祥於98年9 月4 日晚間將Ａ槍帶至被告
    潘建一住處寄藏之事實，業據被告潘建一於偵查中供稱：在
    98 年9月5 日凌晨1 時30分去阿嬤釣蝦場前一晚，晚上11點
    多時，李宇祥將Ａ槍放在伊住處(少連偵字第210 號偵卷第
    74頁) ；復於偵查中證稱：Ａ槍是李宇祥在案發前一天晚上
    到伊住處交給伊的所有長槍中其中一支，是李宇祥在98年9
    月4 日晚間到伊住處寄放(少連偵字第210 號偵卷第213 頁
    ) ；核與被告李宇祥於偵查中證稱：在潘建一住處扣得的長
    槍，是我在案發前一天晚上，因為玩生存遊戲放在潘建一家
    的槍枝，並指認Ａ槍就是伊當時給的3 支長槍中的其中一支
    等語（少連偵字第210 號偵卷第213 頁），是渠等就被告潘
    建一於98年9 月4 日23時許收受被告李宇祥交付之Ａ槍，並
    寄藏在其住處等情，所述互核相符，堪認屬實。
  (三)被告李宇祥究竟自何時何地開始持有Ａ槍，其最初於警詢供
    稱：係到李宗霖家中，向李宗霖借得（少連偵字第210號所
    附警卷第5頁），嗣於偵查中改稱：係到蔡文誠家中取得，
    同一天取得槍後，就放到潘建一家中(少連偵字第210 號偵
    卷第214 頁、第218 頁) ，供述前後雖不一致，惟就Ａ槍其
    係向他人借得，且借得Ａ槍當日即將之寄藏於被告潘建一住
    處等情，則為一致，堪認被告李宇祥應係在98年9 月4 日23
    時將Ａ槍寄藏潘建一住處前不久之同日某時，向不詳之人，
    在不詳處所，借得Ａ槍而持有之事實。
  (四)被告李宇祥嗣於本院審理時雖改稱Ａ槍不係伊交付潘建一，
    而係由黃嘉竹交付潘建一云云，被告潘建一於本院審理時雖
    亦附和其說，姑不論黃嘉竹於本院審理時不認有此事實，且
    就為何其在偵查中並未曾提及黃嘉竹交付Ａ槍等情，被告潘
    建一則支吾其詞，不能清楚交待原由(本院卷第159頁) ，衡
    情，被告潘建一偵查中倘若不想說出黃嘉竹，而供出Ａ槍來
    源，又何以於警詢及偵查中要證稱係被告李宇翔交付Ａ槍，
    且被告潘建一於偵查中供出Ａ槍為被告李宇翔交付等語，被
    告李宇翔於99年12月6日偵查中亦不否認其有交付Ａ槍予潘
    建一，倘若被告潘建一指證Ａ槍來源係李宇祥等情，並非實
    情，何以被告李宇祥於警偵訊均坦承其係交付Ａ槍之人。且
    被告李宇祥及被告潘建一，在偵查中從未提及黃嘉竹交付Ａ
    槍乙事，何以被告李宇祥及被告潘建一於本院審理時，突然
    一致指證Ａ槍為黃嘉竹所交付，如此已不能排除渠等勾串後
    為一致證述之可能性，渠等審理中翻異前詞，難認可採。
  (五)被告潘建一雖又辯稱不知Ａ槍有殺傷力云云，然Ａ槍經鑑定
    擊發彈丸單位面積動能為35焦耳／平方公分，已足以穿透人
    體皮肉層而具有有殺害力，已如前述，衡情，生存遊戲應係
    以不具殺傷力之槍枝互相射擊競技，豈會持射擊足以穿透人
    體皮肉層而具有殺傷力之空氣槍玩生存遊戲，是被告潘建一
    辯稱Ａ槍係玩生存遊戲所用，不知具有殺傷力云云，顯違常
    情，不足採信。
  (六)綜上各項，被告李宇祥無故持有A槍，及被告潘建一寄藏Ａ
    槍之犯行，均堪認定。
二、訊據被告李宇祥固坦承恐嚇危害安全犯行，惟矢口否認持有
    Ｃ子彈犯行，辯稱：Ｃ槍裡應該沒有裝填子彈云云；被告潘
    建一矢口否認寄藏Ｂ槍及隱匿他人刑事證據犯行，辯稱：伊
    不知道Ｂ槍有殺傷力云云，惟查：
  (一)被告李宇祥持Ｃ槍，與蕭明俊持Ｂ槍，共同進入「阿嬤釣蝦
    場」內，李宇祥持Ｃ槍貼近在場之周金松、楊培志、周坤宏
    、柯欣芸及徐凱輝頭部及朝四周揮舞，蕭明俊亦持Ｂ槍朝向
    在場之人，期間，被告李宇祥有持Ｃ槍朝天花板扣扳機，未
    擊發致Ｃ子彈1顆掉落現場，嗣被告潘建一在釣蝦場門外呼
    喊警察來了，蕭明俊自被告李宇祥手上取走Ｃ槍，將Ｂ槍及
    Ｃ槍一併交付被告潘建一後，與被告潘建一均離去現場，而
    被告李宇祥不及離去，為警當場查獲之事實，業據：(1)被害
    人即證人柯欣芸於偵查中證稱：當時我跟我朋友在裡面吃蝦
    ，拿槍的李宇祥先進來，用槍近距離指著我們的頭，另外一
    個也進來了，他也有帶槍，第一個進來的人很生氣，對天空
    要開槍，因為卡彈，所以沒有射出，當天還有一個人進來跟
    蕭明俊說警察來了，蕭明俊跟該人一起跑出去，李宇祥的槍
    就不見了等語，並指認第一個拿槍的人是被告李宇祥、第二
    個拿槍的人是被告蕭明俊，另一人是被告潘建一；(2)被害人
    楊培志於警詢及偵查中證稱：李宇祥是第一個持槍的人，因
    為他持槍指我的頭，我印象深刻，第二位持槍的人我印象不
    是很清楚，當天李宇祥有持槍朝向我們每個人的頭部，且朝
    天花板開槍，因為卡彈所以無法擊發，後來重新拉滑套掉落
    一顆子彈，由徐凱輝撿到丟向蝦池，我記得警察要來之前，
    是另外一位持槍的人將李宇祥手上的槍拿走跑出去；(3)被害
    人徐凱輝於警詢及偵查中證稱：當時李宇祥持一把手槍朝釣
    蝦場老闆父親頭部瞄準，並出言恐嚇說是誰對我朋友大小聲
    ，老闆周坤宏出來勸架，李宇祥持槍朝上扣板機未擊發，又
    馬上拉滑套掉出一顆子彈，另一名男子走入釣蝦場大聲咆嘯
    ，我趁他們二人不注意時，彎腰撿拾子彈，將子彈丟入蝦池
    內，因為我怕他撿回去裝到槍內；(4)被害人黃詩純於警詢證
    稱：我有看到一名胖胖的男生持黑色手槍進到場內便用槍指
    著釣蝦場老闆，他大聲叫罵一陣子，就作勢要對空鳴槍，子
    彈好像打不出去，他拉一下槍身滑套，1顆子彈掉到地上，
    我丈夫徐凱輝用腳踩住，趁他不注意將子彈丟入釣蝦池等語
    ，並指認持槍之人為被告李宇祥；(5)被害人周金松於警詢及
    偵查中證稱：當時有2名男子進入釣蝦場大聲咆嘯，有看到
    一個人好像拿槍出來，並指認被告李宇祥為拿槍之人；(6)被
    害人周坤宏於警詢及偵查中證稱：當時總共有二名歹徒，我
    只看到李宇祥持一把手槍，他有對空舉槍，作勢要擊發，但
    沒有擊發，掉了一顆子彈，後來警察就到，互核渠等就被告
    李宇祥持槍進入釣蝦場之經過情形，所述大致相符，是被告
    李宇祥及蕭明俊均有持槍進入釣蝦場實行恐嚇之經過情形，
    ，所述大致相符，堪以採信。
  (二)員警據報前往釣蝦場，除在現場逮捕被告李宇祥外，確在釣
    蝦池內打撈1顆Ｃ子彈，經送內政部警政署刑事警察局鑑定
    結果，認係非制式子彈，由金屬彈殼組合，直徑8.8mm，經
    試射，可擊發，認具殺傷力，有該鑑定報告書及高雄市政府
    警察局扣押筆錄在卷可憑，且此認定標準為刑事審判與鑑定
    實務上歷年一致基準，且槍砲彈藥刀械管制條例第12條所稱
    「子彈」係指火砲、肩射武器、機關槍、衝鋒槍、卡柄槍、
    自動步槍、普通步槍、馬槍、手槍、鋼筆槍、瓦斯槍、麻醉
    槍、獵槍、空氣槍、魚槍及其他可發射金屬或子彈具有殺傷
    力之各式槍砲，所使用之砲彈、子彈及其他具有殺傷力或破
    壞性之各類炸彈、爆裂物，鑑定報告既認Ｃ子彈經試射，可
    擊發，自屬可供發射子彈具殺傷力之槍所使用之子彈，而屬
    槍砲彈藥刀械管制條例所列管之子彈。從被告李宇祥持不具
    殺傷力Ｃ槍，在「阿嬤釣蝦場」作勢開槍，因而於拉滑套過
    程中，掉落具有殺傷力之C子彈1顆等情，足認被告李宇祥確
    有無故持有具殺傷力之Ｃ子彈犯行，被告李宇祥及其辯護人
    辯稱Ｃ子彈原本即在釣蝦場現場云云，顯與以上被害人證述
    內容不符，且衡情豈會被害人均指證Ｃ槍內掉落子彈１顆後
    ，隨即在現場即查扣Ｃ子彈１顆，如此巧合，應屬不可能，
    是所辯實難可採。至被告李宇祥究竟自何時何地開始持有Ｃ
    子彈乙情，被告李宇祥雖不肯據實以告，辯稱：Ｃ子彈原已
    裝填在Ｃ槍內，陳建志將Ｃ槍交潘建一轉交予伊時，伊不知
    道Ｃ槍內有Ｃ子彈，也不知道其在釣蝦場作勢擊發時，現場
    有掉落1顆Ｃ子彈云云，惟被告李宇祥在釣蝦場內作勢擊發
    Ｃ槍時，確有掉落Ｃ子彈1顆在現場，業經被害人指證甚詳
    ，並有Ｃ子彈1顆扣案可憑，堪認屬實，至被告李宇祥辯稱
    Ｃ子彈應自始裝填在Ｃ槍內，此為被告林建良、被告陳建志
    及被告潘建一所否認，且無證據證明被告林建良、被告陳建
    志及被告潘建一持有Ｃ子彈犯行(其等持有Ｃ子彈無罪理由
    ，均詳如後述) ，卷內證據僅能認定被告李宇祥有持有Ｃ子
    彈犯行，雖被告李宇祥不肯供承開始持有Ｃ子彈之時間地點
    ，然被告李宇祥既在98年9月5日凌晨1時30分許在釣蝦場內
    擊發Ｃ槍而掉落Ｃ子彈在現場之情形，自應認係在其行為前
    之某日，在高雄地區某不詳處所，向不詳之人取得Ｃ子彈之
    事實。
  (三)被告李宇祥為警在釣蝦逮捕後，經警詢問槍枝去向，則稱：
    伊於98年9 月5 日凌晨1時左右，接獲李宗霖電話告訴伊被
    欺負，叫伊過去阿嬤釣蝦場替他出氣，槍是潘建一交給伊，
    蕭明俊也有持鋼珠空氣手槍進入釣蝦場，等到警察來時，蕭
    明俊不知被誰拉走，伊的槍拿走好像被潘建一拿走，經警於
    同日前往被告潘建一住處搜索，並扣得Ｂ槍（及Ａ槍；按被
    告李宇祥持有Ａ槍及被告潘建一寄藏Ａ槍部分，已如前述)
    ，有高雄市政府警察局楠梓分局扣押筆錄在卷可憑，被告潘
    建一於當日警詢及偵查中坦承蕭明俊將Ｂ槍及Ｃ槍放入包包
    內交付給伊，Ｂ槍由其帶回住處，Ｃ槍已交還給林建良等語
    ，經警至林建良住處執行搜索確扣得Ｃ槍1把等情，有高雄
    市政府警察局楠梓分局搜索筆錄在卷可憑，而Ｂ槍及Ｃ槍送
    驗結果，Ｃ槍認係改造手槍，由仿GLOCK 廠27型半自動手槍
    製造之槍枝，換裝士造金屬槍管及土造金屬滑套而成，經操
    作檢視，撞針檔板磨損，致撞針無法呈現待擊發狀態，無法
    供擊發子彈使用，認不具殺傷力；Ｂ槍認係氣體動力式槍枝
    ，以小型拋棄式高壓氣體鋼瓶內氣體為發射動力，經以金屬
    彈丸測試，其中彈丸最大發射速度為138公屬／秒，計算其
    動能為3.4焦耳，換算單位面積動能為21焦耳／平方公尺，
    依日本科學警察研究所之研究結果，彈丸單位面積動能達每
    平方公分20焦耳，即足以穿入人體皮肉層，有鑑定報告書在
    卷可憑，鑑定報告雖未對Ｂ槍明指其具有殺傷力，惟就鑑定
    結果既認彈丸單位面積動能達每平方公分20焦耳，已足以穿
    入人體皮肉層，而Ｂ槍單位面積動能既為21焦耳／平方公分
    ，自對人體具有殺傷力，佐以扣案Ｂ槍於98年9 月5 日經警
    員以該Ａ槍射擊鋁製監測板，結果完全貫穿鋁製的監測板乙
    節，有高雄市政府警察局楠梓分局氣體動力式槍枝（空氣槍
    ）動能初篩報告表及照片可證（少連偵字第210號偵卷所附
    警卷第51頁至57頁），依Ｂ槍裝填鋼珠即可完全貫穿鋁製監
    測板之情狀以觀，足認該空氣槍已具有相當威力，而達足以
    殺傷人體皮肉層之動能，應屬槍砲彈藥刀械管制條例第4條
    第1 項第1 款所稱具有殺傷力之空氣槍無訛。
  (四)另從被告潘建一本身並未在釣蝦場內實施恐嚇犯行，倘若被
    告潘建一主觀上認為Ｂ槍並不具有殺傷力，何以蕭明俊將Ｂ
    槍交付予被告潘建一之際，被告潘建一會迅速逃離現場，足
    見其主觀上應知悉所收受寄藏之Ｂ槍，應係槍砲彈藥刀械管
    制條例所列管不得持有之槍械，始會有躲避員警查緝之舉動
    ，是被告潘建一明知蕭明俊所交付之Ｂ槍係管制槍械，仍收
    受並帶回其住處寄藏，而隱匿蕭明俊非法持有空氣槍之刑事
    證據，犯行亦堪認定。
  (五)公訴意旨雖認被告李宇祥持Ｃ槍貼近在場之周金松、楊培志
    、周坤宏、柯欣芸及徐凱輝頭部及朝四周揮舞，蕭明俊亦持
    Ｂ槍朝在場之人，期間李宇祥持Ｃ槍朝天花板扣扳機，然未
    擊發，致Ｃ子彈1 顆掉落，除以強暴、脅迫方法足生危害安
    全於在場之人安全外，復亦同時妨害以上各人隨時離去之權
    利，因認被告李宇祥尚涉犯刑法第304 條第１項之強制罪，
    並以被告之供述、證人周金松、楊培志、周坤宏、柯欣芸及
    徐凱輝之證述，為其主要論據。訊據被告李宇祥固坦承其在
    阿嬤釣蝦場持Ｃ槍貼近在場之周金松、場培志、周坤宏、柯
    欣芸及徐凱輝之頭部及朝四週揮舞等情，惟依證人周金松警
    詢證稱：當時李宇祥在釣蝦場內大聲咆嘯；證人楊培志警詢
    證稱：釣蝦場內持槍男子朝釣蝦場老闆父親頭部瞄準，並出
    言恐嚇是誰對我朋友大小聲；證人周坤宏偵查中證稱：我推
    了李宇祥一下，說我是店主，不要為難客人，他就罵髒話，
    罵三字經；證人柯欣芸偵查中證稱：李宇祥先進來用槍近距
    離指著我們，問說是不是我們，我們說你搞錯了，叫他別激
    動，第一個進來的很激動，他對天空開槍，因為卡彈，沒有
    射出，並嗆我們說是不是你；證人徐凱輝警詢證稱：李宇祥
    拿一把黑色手槍對釣蝦場老闆父親頭部瞄準，並出言恐嚇是
    誰對我朋友大小聲，並口出穢言、詢問尋仇對象，並持槍朝
    向被害人，但未曾要求被害人不得離開現場，堪認其目的僅
    係單純替李宗霖出氣等語，除可認定恐嚇以外，並無妨害他
    人自由之意思甚明，應併敘明。
三、被告李宇祥對於其施用第二級毒品甲基安非他命犯行，於本
    院審理時坦承不諱，並有高雄市立凱旋醫院濫用藥物成品檢
    驗鑑定書、濫用藥物尿液檢體監管紀錄表在卷可佐，而甲基
    安非他命經口服投與後約70%於24小時內自尿中排出，約90%
    於96小時內自尿中排出，由於甲基安非他命成分之檢出與其
    投與方式、投與量、個人體質、採尿時間與檢測儀器之精密
    度等諸多因素有關，因此僅憑尿液中呈甲基安非他命陽性反
    應，並無法確實推算吸食時間距採集時間之長短，惟依上述
    資料判斷，最長可能不會超過4日，亦經行政院衛生署藥物
    食品檢驗局81年9月8日（81）藥檢壹字第8114885號函、8 1
    年2月8日（81）藥檢壹字第001156號函分別釋明在案，參之
    上開尿液檢驗報告載明係以氣相層析質譜儀分析法（GC／MS
    ）方法作為確認檢驗之方式，而該方法之原理係檢品經氣化
    後，通過層析管分離純化，再將純化後之成分循序送入質譜
    儀做個別鑑定，因質譜儀所測定之圖譜，在化學上被公認具
    有指紋特性，故可據以完全判定該檢品係為何種化合物，是
    以氣相層析質譜儀作藥物及其代謝產物之定性及定量分析，
    幾乎不會有偽陽性反應產生，此並經臺北榮民總醫院83年4
    月7日83北總內字第3059號函闡釋明確。是被告之尿液經以
    氣相層析質譜儀分析法檢驗，既呈安非他命及甲基安非他命
    陽性反應，足認被告確於上開為警採尿時往前回溯96小時內
    之某時許，施用第二級毒品甲基安非他命各1次無訛，足認
    被告關於施用第二級毒品甲基安非他命之任意性自白與事實
    相符，應堪採信。
四、論罪科刑部分
  (一)按寄藏與持有，均係將物置於自己實力支配之下，僅寄藏必
    先有他人之持有行為，而後始為受寄代藏而已，故寄藏之受
    人委託代為保管，其保管之本身，亦屬持有，不過此之持有
    係受寄之當然結果。槍砲彈藥刀械管制條例第8 條第4 項、
    第12條第4項將「持有」與「寄藏」為分別之處罰規定，則
    單純之「持有」，固不包括「寄藏」，但「寄藏」之受人委
    託代為保管，其保管本身所為之「持有」，既係「寄藏」之
    當然結果，法律上自宜僅就「寄藏」行為為包括之評價，不
    應另就「持有」予以論罪（最高法院74年台上字第3400號判
    例參照）。又刑法第165條「偽造、變造、湮滅或隱匿關係
    他人刑事被告案件之證據」中之「隱匿」則係指隱蔽藏匿，
    使人難予發現而言。刑法第165條所課罰之範圍，應包括犯
    罪行為後之任何湮滅刑事證據行為，非僅偵查或自訴開始以
    後之湮滅行為，始足構成之，即由該條保護司法搜索權之目
    的以觀，亦應如是認定，否則偵查或自訴開始前之刑事證據
    均可恣肆破壞湮滅，非但該條之立法精神無法維繫，司法之
    程序亦無法圓滿進行，影響社會治安及司法威信。毒品危害
    防制條例於92年7 月9 日修正公布，自93年1 月9 日施行，
    其中第20條、第23條將施用毒品之刑事處遇程序，區分為「
    初犯」及「5 年內再犯」、「5 年後再犯」。依其立法理由
    之說明：「初犯」，經觀察、勒戒或強制戒治後，應為不起
    訴處分或不付審理之裁定；經觀察、勒戒或強制戒治執行完
    畢釋放後，「5 年內再犯」者，因其再犯率甚高，原實施之
    觀察、勒戒及強制戒治既已無法收其實效，爰依法追訴或裁
    定交付審理。至於經觀察、勒戒或強制戒治執行完畢釋放後
    ，「5年後再犯」者，前所實施之觀察、勒戒或強制戒治已
    足以遮斷其施用毒品之毒癮，為期自新及協助其斷除毒癮，
    仍適用「初犯」規定，先經觀察、勒戒或強制戒治之程序。
    從而依修正後之規定，僅限於「初犯」及「5 年後再犯」2
    種情形，始應先經觀察、勒戒或強制戒治程序。倘被告於5
    年內已再犯，經依法追訴處罰，而被告李宇祥前因施用毒品
    案件，經本院以97年度審毒聲字第1336號裁定令入觀察勒戒
    ，認無繼續施用之傾向，於民國97年11月21日執行完畢釋放
    出所，並由臺灣高雄地方法院檢察署檢察官以97年度毒偵字
    第7303號為不起訴處分確定，其於觀察、勒戒執行完畢5 年
    內再犯施用第二級毒品，自應依法追訴處罰。
  (二)核被告李宇祥持有Ａ槍，係犯槍砲彈藥刀械管制條例第8 條
    第4項未經許可持有空氣槍罪；持有Ｃ子彈，係犯同法第12
    條第4項未經許可持有子彈罪；將Ｃ子彈裝填於Ｃ槍內，持
    往阿嬤釣蝦場貼近在場之周金松、楊培志、周坤宏、柯欣芸
    及徐凱輝之頭部及朝四周揮舞，係犯刑法第305 條恐嚇危害
    安全罪（此部分並未涉犯刑法第304條第１項之強制罪，本
    應為無罪諭知，惟公訴人既認此部分與被告所犯恐嚇危害安
    全罪有想像競合之裁判上一罪關係，爰不另為無罪諭知）；
    施用甲基安非他命，係犯毒品危害防制條例第10條第2項施
    用第二級毒品罪。核被告潘建一將Ａ槍寄藏在其住處，係犯
    槍砲彈藥刀械管制條例第8 條第4 項未經許可寄藏空氣槍罪；
    將Ｂ槍寄藏在其住處，使檢警難以發現蕭明俊非法持有空氣
    槍犯，係犯同法第8 條第4 項未經許可寄藏空氣槍罪及刑法第
    165 條之隱匿關係他人刑事被告案件之證據罪。被告李宇祥
    所犯之恐嚇危害安全犯行，與蕭明俊有犯意聯絡及行為分擔
    ，為共同正犯。被告李宇祥以持Ｃ槍貼近在場之周金松、楊
    培志、周坤宏、柯欣芸及徐凱輝頭部及朝四周揮舞，係以一
    行為恐嚇危害被害人周金松、楊培志、周坤宏、柯欣芸及徐
    凱輝等5人，為想像競合，應從一重論以一恐嚇危害安全罪
    。被告潘建一以一藏匿B槍行為，觸犯槍砲彈藥刀械管制條
    例第8 條第4 項未經許可寄藏空氣槍罪，及刑法第165 條之
    隱匿關係他人刑事被告案件之證據罪，為想像競合犯，應從
    一重論以槍砲彈藥刀械管制條例第8 條第4 項未經許可寄藏
    空氣槍罪；所犯隱匿關係他人刑事被告案件之證據罪，雖未
    經起訴，但與業經起訴之寄藏空氣槍罪，有想像競合之裁判
    上一罪關係，本院自得併予審理。至被告李宇祥是否與蕭明
    俊共同持有Ｂ槍，起訴書並未記載此部分事實，並請求予以
    論科，自難認定檢察官業已起訴，且此部分與已起訴之持有
    Ａ槍、Ｃ子彈、恐嚇危害安全部分均無法律上一罪關係，自
    不在本院審理範圍內。查被告潘建一前因施用毒品案件，經
    本院以97年審簡字4171號判處有期徒刑3月確定，甫於98年5
    月31日易科罰金執行完畢，有臺灣高等法院被告前案紀錄表
    在卷可憑，其受有期徒刑執行完畢5年內故意再犯本件有期
    徒刑以上之寄藏空氣槍2罪，為累犯，均應依刑法第47條第1
    項規定，加重其刑。查被告李宇祥所犯槍砲彈藥刀械管制條
    例第8條第4項未經許可持有空氣槍罪，被告潘建一所犯同條
    例第8條第4項未經許可寄藏空氣槍罪，渠等行為後，槍砲彈
    藥刀械管制條例業於100年1月5日修正公布，同月7日生效，
    其第8條第6項增訂：「犯第1項、第2項或第4項有關空氣槍
    之罪，其情節輕微者，得減輕其刑」，是比較修正前、後槍
    砲彈藥刀械管制條例第8條之規定，以修正後（現行）之規
    定對被告李宇祥及被告潘建一較為有利，並考量被告潘建一
    持有空氣槍即Ｂ槍雖具有殺傷力，然係以彈匣填充高壓氣體
    為發射動力之氣體動力式槍枝，且彈丸單位面積動能僅有21
    焦耳/平方公分，殺傷力較低，對他人生命、身體、自由、
    財產等法益之危險較低，且係因蕭明俊交付被告潘建一收受
    ，而帶回住處寄藏，又無被告被潘建一非法使用Ｂ槍之證據
    ，顯見其寄藏Ｂ槍的情節輕微，因而依槍砲彈藥刀械管制條
    例第8條第6項規定，就寄藏Ｂ槍部分，予以減輕其刑，至被
    告李宇祥持有Ａ槍，及被告潘建一寄藏Ａ槍部分，因Ａ槍擊
    發彈丸單位面積達35焦耳/平方公分，顯超過鑑定書所載日
    本科學警察研究所之研究結果，彈丸單位面積動能達每平方
    公分20焦耳，即足以穿入人體皮肉層之標準甚多，足認其殺
    傷力較大，對他人生命、身體、自由及財產法益之危險較高
    ，與槍砲彈藥刀械管制條例第8條第6項所規定之情節輕微要
    件，並不相符，爰不予減輕，附此敘明。又按槍砲彈藥刀械
    管制條例第18條第4項規定「犯本條例之罪，於偵查或審判
    中自白，並供述全部槍砲、彈藥、刀械之來源及去向，因而
    查獲或因而防止重大危害治安事件之發生者，減輕或免除其
    刑。」，而被告潘建一就寄藏Ａ槍部分，雖曾供述係李宇祥
    交付Ａ槍，惟其始終辯稱A槍係玩生存遊戲使用，不知有殺
    傷力，是其並無偵查或審判中自白犯罪之情形，且其嗣後改
    稱Ａ槍係黃嘉竹交付，就Ａ槍來源供述有前後不一致之情形
    ，核與該條例第18條第4項規定不符，無從認其有偵查或審
    判中自白並供出來源，而減輕其刑之適用，併此指明。被告
    潘建一所犯寄藏Ｂ槍部分，有累犯加重及槍砲彈藥刀械管制
    條例第8條第6項減輕事由，爰依刑法第71條第1項規定，先
    加重後減輕之。
  (三)爰審酌被告李宇祥及被告潘建一均明知持有具有殺傷力之空
    氣槍及子彈，有危害他人安全之虞，法律嚴禁私人持有或寄
    藏，被告李宇祥及被告潘建一擅自持有及寄藏具有殺傷力之
    空氣槍，對於他人生命、身體以及社會治安造成潛在之危險
    與不安，其中寄藏Ｂ槍部分，使檢警難以追查蕭明俊非法持
    有空氣槍犯行，而其中Ａ槍經鑑定認擊發彈丸單位面積動能
    為每平方公分35焦耳，顯已超過足以穿入人體皮肉層之每平
    方公分20焦耳甚多，對他人及社會治安危害較為重大，而持
    有之情節，顯較代為寄藏更為重大，並考量被告李宇祥所持
    有具有殺傷力之子彈僅1 顆，數量非多。及被告李宇祥竟僅
    係為李宗霖出氣，竟與蕭明俊相約，共同前往「阿嬤釣蝦場
    」攜槍朝向在場之周金松、楊培志、周坤宏、柯欣芸及徐凱
    輝等5人之頭部揮舞，所為恐嚇危害安全犯行情節非輕，及
    被告潘建一因累犯加重等一切具體情狀，就被告李宇祥持有
    空氣槍即A槍部分，量處有期徒刑3年4月，併科罰金新臺幣
    60,000元，罰金如易服勞役，以新臺幣1,000元折算壹日；
    持有子彈部分，量處有期徒刑4月，併科罰金新臺幣20,000
    元，罰金如易服勞役，以新臺幣1,000元折算壹日；恐嚇危
    害安全部分，量處有期徒刑6月；施用第二級毒品部分，量
    處有期徒刑4月，合併定應執行刑為有期徒刑4年，併科罰金
    新臺幣70,000元，罰金如易服勞役，以新臺幣1,000元折算
    壹日。就被告潘建一寄藏空氣槍即A槍部分，量處有期徒刑3
    年4月，併科罰金新臺幣60,000元，罰金如易服勞役，以新
    臺幣1,000元折算壹日；就寄藏空氣槍即B槍部分，量處有期
    徒刑1年10月，併科罰金新臺幣30,000元，罰金如易服勞役
    ，以新臺幣1,000元折算壹日，合併定應執行有期徒刑4年10
    月，併科罰金新臺幣80,000元，罰金如易服勞役，以新臺幣
    1,000元折算壹日。
  (四)扣案A槍1枝（槍枝管制編號0000000000號，含所附具之CO2
    鋼瓶壹瓶) 具殺傷力，已如前述，係違禁物，不問屬於犯人
    與否，應依刑法第38條第1項第1款之規定沒收，在被告李宇
    祥持有及被告潘建一寄藏空氣槍即Ａ槍罪項下，宣告沒收。
    扣案Ｂ槍1枝（槍枝管制編號0000000000號，含所附具之CO2
    鋼瓶1瓶）具殺傷力，亦如前述，除屬違禁物外，亦係供蕭
    明俊所有，供其與被告李宇祥恐嚇阿嬤釣蝦場內現場之人所
    用之物，應依刑法第38條第1項第1款規定，在被告潘建一寄
    藏空氣槍即B槍之罪項下沒收，另應依刑法第38條第1項第2
    款之規定及共同正犯責任共同原則，在被告李宇祥恐嚇危害
    安全之罪項下(雖被告李宇祥共同持有B槍部分，未據檢察官
    起訴，惟既係供被告李宇祥犯恐嚇危害安全罪所用之物，自
    應在所犯恐嚇危害安全罪項下)宣告沒收。另扣得Ｃ子彈1顆
    ，均經採樣試射完畢，業已滅失，爰不予宣告沒收。至另扣
    得鋼瓶1瓶(非Ａ槍及Ｂ槍所附具之CO2鋼瓶)，因現場另查獲
    不具殺傷力之空氣槍(槍枝編號00000000號)，是無從認定該
    鋼瓶1瓶為供Ａ槍及Ｂ槍所使用，爰不予宣告沒收。另不具
    殺傷力之空氣槍1枝(槍枝編號0000000 0號) 及電能驅動槍1
    枝( 槍枝編號00000000) ，與本件犯罪無關，均不予宣告沒
    收。
五、公訴意旨另認：(一)被告潘健一、陳建志及林建良均明知具殺
    傷力之子彈係槍砲彈藥刀械管制條例公告列管之物品，非經
    主管機關許可，不得持有，被告林建良於98年9月4日20時30
    分許於高雄市○○區○○路邊將無故持有（之C槍及）附具
    有殺傷力之C子彈借予被告陳建志持有；被告陳建志於99年9
    月5日凌晨1時30分許前不久，在高雄市○○區○○街20號阿
    嬤釣蝦場外之車牌號碼0610-JJ號自小客車上，將（Ｃ槍及
    ）Ｃ子彈借予同車之李宇祥，並經由潘健一持有而轉交予李
    宇祥持有等情，因認被告被告林建良、被告陳建志、被告潘
    建一以上持有Ｃ子彈部分，均涉犯違反槍砲彈藥刀械管制條
    例第12條第4項未經許可持有具殺傷力子彈罪嫌；(二)被告潘
    健一、與李宇祥及蕭明俊基於恐嚇及妨害他人行使權利之犯
    意聯絡，於98年9月5日凌晨1時30分許，在高雄市○○區○
    ○街20號「阿嬤釣蝦場」，推由李宇祥進入釣蝦場內持Ｃ槍
    貼近在場之周金松、楊培志、周坤宏、柯欣芸及徐凱輝之頭
    部及朝四周揮舞，蕭明俊亦持Ｂ槍朝在場之人，期間李宇祥
    持Ｃ槍朝天花板扣扳機，然未擊發，致Ｃ子彈1顆掉落，以
    此強暴、脅迫之方法，足生危害安全於在場5人及妨害該等
    人隨時離去之權利，並經在場把風潘健一告知有異須離去等
    情，因認被告潘建一涉犯刑法第305條恐嚇罪嫌及同法第304
    條第1項強制罪嫌云云。訊據被告林建良、陳建志、潘建一
    均矢口否認犯行，被告林建良堅稱：我借Ｃ槍給陳建志時，
    裡面沒有裝子彈，Ｃ槍是玩具槍，裝子彈要做什麼等語；被
    告陳建志堅稱：我拿到Ｃ槍後有打開來看，裡面沒有子彈，
    李宇祥打電話給潘建一，潘建一當時跟我在一起，我有帶Ｃ
    槍與潘建一到現場等語；被告潘建一堅稱：Ｃ槍是陳建志交
    給李宇祥，我沒有看到有誰裝填子彈，李宇祥告訴我李宗霖
    在釣蝦場與人起爭執，他要我過去，我認為他是要去跟別人
    講事情等語。經查：
  (一)在被告林建良住處扣得Ｃ槍1把，被告林建良曾借予被告陳
    建志，被告陳建志在阿嬤釣蝦場外車內交予被告潘建一轉交
    李宇祥持有之事實，業據被告李建良、陳建志、李宇祥於偵
    查中證述明確，互核相符，堪認屬實，足認被告潘建一於本
    院審理時辯稱伊在車上未曾將Ｃ槍轉手交付李宇祥云云，顯
    與事實不符，委無可採。又Ｃ槍既無法擊發子彈，而無殺傷
    力，則被告林建良辯稱伊無在Ｃ槍內裝填子彈之必要等語，
    衡與常情無違，從而被告陳建志供稱其向林建良借槍時，裡
    面沒有裝填子彈等語，亦非不可採。被告潘建一雖於警詢自
    承曾經在被告陳建良住處看過子彈3顆，惟被告潘建一於偵
    查中經檢察官提示C子彈鑑定報告後，證稱伊在陳建志住處
    看到的子彈與C子彈不同。再者，於99年9月5日凌晨1時30
    分許前不久於阿嬤釣蝦場外之自小客車內，被告陳建志將Ｃ
    槍交付被告潘建一，由被告潘建一將Ｃ槍轉交李宇祥過程中
    ，車上之人並無在Ｃ槍內裝填子彈之動作，業據被告陳建志
    、被告潘建一及李宇祥歷次警詢及偵查中證述明確，互核一
    致，堪認Ｃ槍在阿嬤釣蝦場外小客車內，均無人裝填子彈之
    事實。是被告林建良、被告陳建志及被告潘建一持有Ｃ槍過
    程中，Ｃ槍內究竟有無裝填Ｃ子彈乙事，仍屬有疑，至李宇
    祥在釣蝦場內拉Ｃ槍滑套掉落Ｃ子彈1顆，充其量僅能證明
    李宇祥確有無故持有Ｃ子彈之事實，且因李宇祥持有Ｃ子彈
    之來源有多種可能性，何以能絕對排除李宇祥借得Ｃ槍後，
    在進入阿嬤釣蝦場途中自行裝填自備之Ｃ子彈之可能性，而
    認定僅存在被告林建良、被告陳建志及被告潘建一輾轉交付
    Ｃ子彈予李宇祥之唯一可能，實有疑義，如此已無從使本院
    形成毫無合理懷疑，可得確信被告林建良、被告陳建志、被
    告潘建一均曾經持有Ｃ子彈之有罪心證，基於罪證有疑，利
    於被告之證據原則，自應就持有C子彈部分，就被告林建良
    、被告陳建志及被告潘建一，為無罪之諭知。
  (二)被害人周金松、楊培志、周坤宏、柯欣芸及徐凱輝歷次警偵
    訊均證稱進入釣蝦場內持槍恐嚇之人為李宇祥及蕭明俊，且
    均未指證被告潘建一有對渠等為恐嚇言語或舉動，從而，被
    告潘建一並無對被害人周金松、楊培志、周坤宏、柯欣芸及
    徐凱輝為恐嚇之言行舉動之事實，堪已認定。被告潘建一雖
    有於釣蝦場外呼喊警察來了，並通知李宇祥及蕭明俊離去之
    情，然從其嗣後自蕭明俊收受Ｂ槍及Ｃ槍後，並未等待李宇
    祥上車，即開車將Ｂ槍及Ｃ槍帶離現場乙事觀之，顯然被告
    潘建一係為避免為警查獲槍械而入內取走Ｂ槍及Ｃ槍，否則
    豈有僅將槍械取走離開，卻徒留李宇祥一人在現場，顯然被
    告潘建一在現場把風之目的，僅為取走槍械避免為警查獲，
    能否認被告潘建一係為使李宇祥及蕭明俊順利遂行恐嚇被害
    人或強制犯行而為把風行為，實屬有疑。且扣案Ｃ槍係屬短
    槍，並非不能藏放於身上，李宇祥持Ｃ槍進入阿嬤釣蝦場，
    究竟係存心向被害人亮槍而為恐嚇或強制犯行，抑或係將Ｃ
    槍藏放身上以備不時之需，情理上均有其可能性，能否僅以
    在阿嬤釣蝦場外車內，陳建志有將Ｃ槍透過被告潘建一轉交
    李宇祥，即謂被告潘建一對李宇祥入內後持Ｃ槍對被害人恐
    嚇或強制乙事，必然有所預見，仍有疑義，且在車內僅轉交
    C槍予李宇祥之被告潘建一，既遭起訴與李宇祥共同對釣蝦
    場內被害人為恐嚇及強制罪嫌，何以在車內將Ｃ槍借予李宇
    祥之陳建志，則未被起訴與李宇祥共犯恐嚇罪嫌，亦有疑義
    。綜上所述，本件客觀上已無從認定被告潘建一有對釣蝦場
    內被害人為恐嚇及強制之構成要件行為，主觀上有無恐嚇及
    強制犯意，亦有疑義，基於罪證有疑，利於被告之證據原則
    ，自應就恐嚇危害安全罪及強制罪，就被告潘建一為無罪之
    諭知。
六、被告蕭明俊部分，業經合法傳拘不到，應俟通緝到案後，另
    行審結。

據上論斷，應依刑事訴訟法第299條第1項前段、第301條第1項，
槍砲彈藥刀械管制條例第8條第4項、第12條第4項，毒品危害防
制條例第10條第2項，刑法第2條第1項但書、刑法第28條、第55
條、第165條、第305條、第47條第1項、第42條第2項、第38條第
1項第1款、第2款、第51條第5款、第7款、第9款，刑法施行法第
1條之1，判決如主文。
本案經檢察官鄭靜筠到庭執行職務。
中    華    民    國   100    年    11    月    1    日

                  刑事第八庭    審判長法  官  王伯文  

                                      法  官  林俊寬

                                      法  官  陳俊宏
以上正本證明與原本無異。
如不服本判決應於收受判決後10日內向本院提出上訴書狀，並應
敘述具體理由。其未敘述上訴理由者，應於上訴期間屆滿後20日
內向本院補提理由書(均須按他造當事人之人數附繕本)「切勿逕
送上級法院」。

中    華    民    國   100    年    11    月    1     日
                                      書記官  胡美儀

附錄本件論罪科刑法條
中華民國刑法第305條
以加害生命、身體、自由、名譽、財產之事，恐嚇他人致生危害
於安全者，處 2 年以下有期徒刑、拘役或 3 百元以下罰金。

中華民國刑法第165條
偽造、變造、湮滅或隱匿關係他人刑事被告案件之證據，或使用
偽造、變造之證據者，處 2 年以下有期徒刑、拘役或 5 百元以
下罰金。

毒品危害防制條例第10條第2項
施用第二級毒品者，處 3 年以下有期徒刑。

槍砲彈藥刀械管制條例第8條第4項
未經許可，持有、寄藏或意圖販賣而陳列第 1 項所列槍枝者，
處 3 年以上 10 年以下有期徒刑，併科新臺幣 7 百萬元以下罰
金。

槍砲彈藥刀械管制條例第12條第4項
未經許可，持有、寄藏或意圖販賣而陳列子彈者，處 5 年以下
有期徒刑，併科新台幣 300 萬元以下罰金。

刑法施行法第1 條之1
中華民國94年1 月7 日刑法修正施行後，刑法分則編所定罰金之
貨幣單位為新臺幣。
94年1月7日刑法修正時，刑法分則編未修正之條文定有罰金者，
自94年1月7日刑法修正施行後，就其所定數額提高為30倍。
但72年6月26日至94年1月7日新增或修正之條文，就其所定數額
提高為3倍。